---
title: "Correlations of Independent Variables"
author: ''
date: "04.04.2022"
output:
  pdf_document:
    keep_tex: yes
geometry: margin=0.5cm
---

# Bibliotheken laden, Hilfsfunktion

```{r, warning=F, error=F, message=F}
#library(ggplot2)     # moderne plots
library(GGally)

debug <- F           # kein debug printout
debug <- T           # debug printout
Log <- function(string) {
  if(debug){print(string)}  
}
```

# MY Schicht Festlegen

Die letzte Zeile z채hlt!

```{r}
Schicht <- "GT8000"    # Greater Than 8000
Schicht <- "LE8000"    # Less than or Equal to 8000
Schicht <- "U"         # Un-stratisfied
```

# Resistenzen.Rmd generated Resistenzen[Schicht].csv, Read it in

Und evtl. ansehen

```{r}
FileIn <- paste( "Resistenzen",Schicht,".csv" , sep="" )  # Fileout ist nur N davorgeh채ngt
Resistenzen <- read.csv(FileIn)

# csv schreiben f체gt vorne Index-Spalte an; diese entfernen :
Resistenzen[,1] <- NULL                      

if(debug){View(Resistenzen)}
```

# Plot Variables and Calculate Correlations

```{r, warning=F, message=F}
df <- data.frame(WM.gr  = Resistenzen$WM.group,      # k체rzen, sonst Platzprobleme
                 OLS.gr = Resistenzen$OLS.group, 
                 IAC.gr = Resistenzen$IAC.group, 
                 HSC.gr = Resistenzen$HSC.group,
                 MY     = Resistenzen$MY, 
                 SCC    = Resistenzen$SCC, 
                 CBC    = Resistenzen$CBC, 
                 DIA    = Resistenzen$DIA)
#View(df)
ggpairs(df)
```

The maximum correlation magnitude amounts to 28.7% . This is not yet a strong linear correlation and looks promising wrt. collinearity problems in the multivariate logistic regression.