---
title: "Logistische Regressionen"
author: ''
date: "28.04.2022"
output:
  pdf_document:
    keep_tex: yes
  word_document: default
geometry: margin=0.5cm
---

# Libraries und Hilfsfunktionen

```{r}
library(dplyr)

debug <- F           # kein debug printout
debug <- T           # debug printout
Log <- function(string) {
  if(debug){print(string)}  
}
```

# Input NResistenzen_U.csv

```{r,warning=F,message=F}
for( Schicht in c("U")){       #, "LE8000","GT8000") ) {     # Un-stratisfied /  Less than or Equal to 8000 / Greater Than 8000 
  NResistenzen <- read.csv(paste( "NResistenzen_",Schicht,".csv" , sep="" ) )
  NResistenzen[,1] <- NULL         # csv schreiben fügt vorne Index-Spalte an; diese entfernen       ??????      
  if(debug){View(NResistenzen)}
}
```

Später die 2 Schichten. 

# Unabhängige und abhängige Variablen selektieren

- unabhängige Variablen: WM.group OLS.group	IAC.group	HSC.group	HSC1	HSC2	HSC3	HSC4	HSC5	MY	SCC	CBC	DIA
- abhängige Variablen: MDR, später alle Antibiotika einzeln

```{r}
  df <- NResistenzen %>% select(WM.group, OLS.group, IAC.group, HSC0,HSC1,HSC2,HSC3,HSC4,HSC5, MY, SCC, CBC, DIA, MultiR)
  df$MultiR <- ifelse(df$MultiR,1,0)            # TRUE, FALSE umkodieren in 1, 0 für Regressionen
  #View(df)
```

# Univariat

```{r}
for( indep_var in c("WM.group","OLS.group","IAC.group","HSC0","HSC1","HSC2","HSC3","HSC4","HSC5", "MY", "SCC", "CBC", "DIA") ){
 # model <- glm( MultiR ~ indep_var, data = NResistenzen, family = binomial )  OK
  fml <- reformulate(indep_var,"MultiR")
  print(fml)
  model <- glm( fml, data = NResistenzen, family = binomial )      # logit ist Standard-link function für binomial
  print( summary(model) )
  
  
  print("-----------------------------------------------------------------")
}
```
Multiresistenz steigt mit WM.group (das sahen wir schon aus Verteilungen und Anzahl der Resistenzen) und OLS.group . Allerdings ist die Signifikanz schwach.
Alle anderen Gruppen (Husbandry System Calves, MY, SCC, CBC, DIA)  machen nie einen signifikanten Unterschied (MY nur interessehalber untersucht, das wird die Schichtvariable).

1-Var plot, lohnt kaum: http://www.sthda.com/english/articles/36-classification-methods-essentials/151-logistic-regression-essentials-in-r/ 
  train.data %>%
  ggplot(aes(glucose, prob)) +
  geom_point(alpha = 0.2) +
  geom_smooth(method = "glm", method.args = list(family = "binomial")) +
  labs(
    title = "Logistic Regression Model", 
    x = "Plasma Glucose Concentration",
    y = "Probability of being diabete-pos"
    )


# Bivariat

Mit WM.group oder OLS.group als erster Variable (das ist ähnlich STEP method von SPSS).

```{r}
  model <- glm( MultiR ~ WM.group+OLS.group, data = NResistenzen, family = binomial )      
  print( summary(model) )
```
Nicht mal mehr schwach signifikant - WM und OLS sind 0.186** linear korreliert, also ziemlich stark!

\\\\ 2 Schleifen !!


- lohnt $\chi^2$ ?
- printout erklären oder unterdrücken 

# Alle unabhängigen Variablen 

# Auto 

- ~ SPSS "Step"
- ~ SPSS "Enter"
- .SAV schreiben
- SPSS verwenden & vergleichen

# Random Effects

# AMU confounder

- confounder is 2-schichtiges Kausalitätsmodell, aber Log Reg 1-schichtig !??
