---
title: "Anzahl Resistenzen und einfache plots"
author: ''
date: "17.03.2022"
output:
  pdf_document:
    keep_tex: yes
geometry: margin=0.5cm
---

Es darf kein Verzeichnis NResistenzen_files/ geben, sonst werden nicht die neuen plots gespeichert!

# Bibliotheken laden, Hilfsfunktion

```{r, warning=F, error=F, message=F}
library(ggplot2)    # moderne plots

debug <- T           # debug printout
debug <- F           # kein debug printout
Log <- function(string) {
  if(debug){print(string)}  
}
```

# MY Schicht Festlegen
letzte Zeile zählt!

```{r}
Schicht <- "GT8000"    # Greater than 8000
Schicht <- "LE8000"    # Less than or Equal to 8000
Schicht <- ""          # ungeschichtet
```

# Resistenzen.Rmd erzeugte Resistenzen[Schicht].csv, dieses einlesen

Und evtl. ansehen

```{r}
FileIn <- paste( "Resistenzen",Schicht,".csv" , sep="" )  # Fileout ist nur N davorgehängt
Resistenzen <- read.csv(FileIn)

# csv schreiben fügt vorne Index-Spalte an; diese entfernen :
Resistenzen[,1] <- NULL                      

View(Resistenzen)
```

# Resistenzen pro Betrieb

Resistenzen pro Betrieb in neuer Tabelle "NResistenzen" zählen, Multirestenz dokumentieren und als NResistenzen.csv ausschreiben

```{r}
ResRow  <- nrow(Resistenzen)  # Zeilen Resistenzen : 4 pro Betrieb
NResRow <- ResRow/4           # Zeilen NResistenzen : 1 pro Betrieb
NAntib  <- 15                 # wir untersuchen 15 Antibiotika (wird von Resistenzen.Rmd so aus 2 Excel files eingelesen)

NResistenzen <- Resistenzen[0,]                          # header wie"Resistenzen"
for(line in 1:NResRow){                                  # 1 bis 60, aber 30 fehlt
  i <- (line - 1)*4 + 1
  NResistenzen[line,] <- Resistenzen[(line - 1)*4 + 1,]  # WM.group etc. kopieren
  NResistenzen[line,2:(NAntib+1)] <- 0                   # aber Antibiotika auf 0 setzen : hier später Resistenzen zählen
}
for(col in 2:(NAntib+1)){
  NResistenzen[,col] <-  as.numeric(NResistenzen[,col])  # muss immer noch in type double konvertieren
}
#View(NResistenzen)   

# für jedes Antibiotikum Resistenzen über die 4 Proben zählen, also mögliche Werte 0-4 :
for(i in 1:ResRow){                             # Liniennummer (Betriebe in 4er Gruppen) für dataframe Resistenzen
  Log(paste("i=",i))
  
  line <- floor((i-1)/4)+1                      # Liniennummer für dataframe NResistenzen
  
  for(j in 2:(NAntib+1)){                            # Spaltennummer: Antibiotikum

    if(substr(Resistenzen[i,j],1,1)==">"){   # wenn Resistenz
      Log(paste("  NResistenzen[",line,j,"]=",NResistenzen[line,j],typeof(NResistenzen[line,j]) ))
      NResistenzen[line,j] <- NResistenzen[line,j] + 1  # gef. Resistenz zählen
} } } 

NResistenzen$NRes   <- rep(0,NResRow)  # neue Spalte, zählt für jeden Betrieb Resistenzen über Antibiotika; erstmal 0
NResistenzen$MultiR <- rep(F,NResRow)  # neue Spalte, dokumentiert für jeden Betrieb Multiresistenz; erstmal False
for(line in 1:NResRow){              # 1 bis 60, aber 30 fehlt
  for(col in 2:(NAntib+1)){
    if(NResistenzen[line,col] > 0){
      NResistenzen[line,"NRes"] <- NResistenzen[line,"NRes"]+1  # Resistenz zählen
    }
  }
  if(NResistenzen[line,"NRes"] >= 3){  # Multiresistenz heisst mind. 3 Resistenzen
    NResistenzen[line,"MultiR"] <- T
  }
}
View(NResistenzen) 
write.csv(NResistenzen, paste( "N", FileIn , sep="" ))
```

# Numerische und Ordinale Unabhängige Variablen

```{r}
graphisch2 <- function(gruppe, join, antibiotikum) {
  group <- Resistenzen[,gruppe ] 
  antib      <- Resistenzen[,antibiotikum ]

  X <- c()
  Y <- c()
  for(i in 1:ResRow){                      # Liniennummer für dataframe Resistenzen
    x <- as.numeric(group[i])              # [,na.rm=TRUE) hilft nicht weil's "NA" ist, nicht NA]
    if(substr(antib[i],1,1) == ">"){       # wenn Resistenz
      
      pos <- match(x,X)                   
      if(is.na(pos)){
        X <- c(X,x)    # faster: pre-allocate+assign,
        Y <- c(Y,1)    # in this way vector copied in every iteration
      } else {
        Y[pos] <- Y[pos] + 1
      }
    }
  }  

  df <- data.frame(X,Y)
  ylab <- paste(antibiotikum,"- Resistenzen")
  
  if( gruppe == "WM.group" ){xlab <- "Wastemilk-Gruppe"}
  if( gruppe == "OLS.group"){xlab <- "Other LiveStock-Gruppe"}            
  if( gruppe == "IAC.group"){xlab <- "Ill Animals in Calving box-Gruppe"}
  if( gruppe == "HSC.group"){xlab <- "Husbandry System Calves-Gruppe"}   
  ### Neue binäre hier dazufügen ###
  
  if( gruppe == "MY.group" ){xlab <- "meanMY/cow"}
  if( gruppe == "SCC.group"){xlab <- "mean SCC/11mo"}          
  if( gruppe == "CBC.group"){xlab <- "calvingbox_clean"}    
  if( gruppe == "DIA.group"){xlab <- "IN_diarrhea<30d"}               

  min <- min(as.numeric(Resistenzen[,gruppe]), na.rm=T)
  max <- max(as.numeric(Resistenzen[,gruppe]), na.rm=T)
  
  puffer <- (max - min)/20     
  min <- min - puffer       # links und rechts 5% freier Platz
  max <- max + puffer
  
  print( ggplot(df, aes(X, Y)) + 
    geom_point() +
    xlim(min,max) +
    xlab(xlab) + ylab(ylab)  + 
    ggtitle(paste("Anzahl", ylab, join,xlab))   
  )
}
```

# Plot Anzahl der Resistenzen für verschiedene Antibiotika, numerische Variablen

* MERO, AMI, TGC, TAZ COL, keine Resistenzen
* FOT , AZI nur eine (die AZI-CBC und AZI-IAC plots sind korrekterweise leer: Diese Resistenz hat NA für CBC und IAC)

```{r, warning=F}
#   NA warnings interessieren nicht

numerisch <- c("MY.group","SCC.group","CBC.group","DIA.group")     # untersuchte numerische Variablen       
for( group in numerisch) {   

  for( antib in c("AMP","CIP","AZI","GEN","FOT","CHL","NAL","TET","TMP","SMX") ){ 
  
    #graphisch2(group,"für geg. Wert von",antib)  
    graphisch2(group,"für geg.",antib)  
    print("")
  } 
  print("--------------------------------------------------------")
}
```

Ungeschichtet: Resistenzen scheinen tendenziell zu 

* steigen mit MY.group 
* fallen mit SCC.group, CBC.group
* ? mit DIA.group

Eine Regression sagt mehr.

# Binäre und Nominale Unabhängige Variablen

## Anzahl Resistenzen

```{r, warning=F}
# NA warnings interessieren nicht

# untersuchte binäre und nominale Variablen 
### neue binäre hier dazufügen : ###
bin_nom <- c("WM.group", "OLS.group","IAC.group", "HSC.group")       

for( group in bin_nom ){
  for( antib in c("AMP","CIP","AZI","GEN","FOT","CHL","NAL","TET","TMP","SMX") ){
    #graphisch2(group,"für geg. Wert von",antib)  
    graphisch2(group,"für geg.",antib)  
    print("")
  } 
  print("--------------------------------------------------------")
}
```

Ungeschichtet: Resistenzen scheinen zu

* steigen mit MY.group (das sahen wir schon aus den Verteilungen), OLS.group, tendenziell auch IAC.group 
* fallen bis HSC.group = 3, dann wieder etwas zu steigen (die Steigung von $4\mapsto5$ scheint einleuchtend, da 5=0+2 und 4=1+2; man könnte $4\leftrightarrow 5$ im plot vertauschen)
* jedenfalls sind die Trends klarer als aus den Verteilungen. Eine Regression sagt nochmal mehr