---
title: "Resistenzen.Rmd : Vorbereitung Daten"
author: ""
date: "23.03.2022"
output:
  pdf_document:
    keep_tex: yes   # LaTeX und vor allem Figuren nicht löschen
geometry: margin=0.5cm
---

# Bibliotheken laden, Hilfsfunktionen

```{r, warning=F, error=F, message=F}
library(xlsx)                 # Um Excel files einzulesen
library(stringr)              # String-verarbeitung

debug <- F                    # kein debug printout
debug <- T                    # debug printout

Log  <- function(string) { if(debug){print(string)} }
```

# Die 2 Excel-Files einlesen

```{r, warning=F, error=F, message=F}
# alle Spalten einlesen, insb.  Farm ID,	WM group. Farm 30 fehlt, aber ich rechne nie mit Zeilennummern :
codes <- read.xlsx("coded_data_questionnaire pilot12.xlsx", sheetName="data")

codes <- head(codes,59)  # die letzten 2 Zeilen sind Quatsch
if(debug){View(codes)}
```

```{r}
Resistenzen <- read.xlsx("MIC_E. coli environment_L Windhofer_final.xls", sheetName="Abfrage")[6:22]   # wichtige Spalten einlesen: Probe, Antibiotika
Resistenzen[2] <- NULL        # die ist nicht wichtig

if(debug){View(Resistenzen)}            # 240 Zeilen
```

# Farm IDs extrahieren:

```{r}
col1_ <- str_replace(Resistenzen[[1]], "-",  "")     # evtl. Bindestrich weg

Resistenzen[[1]] <- substr(col1_, 1,nchar(col1_)-2)  # dann sind die letzten 2 Zeichen überflüssig
names(Resistenzen)[1] <- "Farm.ID"                   # Diese Spalte enhält jetzt nur noch die Farm IDs

if(debug){View(Resistenzen)}                         
```

# Farm 30 ausschliessen

```{r}
Resistenzen <- Resistenzen[Resistenzen["Farm.ID"] != 30,]
ResRow <- nrow(Resistenzen)

if(debug){View(Resistenzen)}                                  # 236 = 240 - 4 Proben der Farm 30
```

# Spalten für die unabhängigen Variablen anfügen, Data Frame als CSV rausschreiben

  Abkürzung   Bedeutung                         Variablentyp         Code/Werte                                               Code
  ---------   -------------------------         ------------------   ------------                                             ----------------
  WM          Waste Milk                        binär                1=Waste Milk                                             2=No Waste Milk
  OLS         Q9 Other LiveStock                binär                0=No                                                     1=Yes
  IAC         Q12 Ill Animals in Calving box    binär, viele NA      0=No                                                     1=Yes    
  HSC         Q20 Husbandry System Calves       6-wertig nominal     0=stable w\\o outlet                                     1=stable w\\ outlet
                                                                     2=outdoors                                               3=0+1
                                                                     4=1+2                                                    5=0+2 
  MY          Q6 meanMY/cow                     numerisch            
  SCC         Q7 mean SCC/11mo                  numerisch            
  CBC         Q13a calvingbox_clean             numerisch, viele NA  
  DIA         Q17 IN_diarrhea<30d               6-wertig ordinal     0-5            

```{r}
# Start mit leeren Spalten:
Resistenzen["WM.group" ] <- vector(mode="character", length=ResRow)               
Resistenzen["OLS.group"] <- vector(mode="character", length=ResRow)               
Resistenzen["IAC.group"] <- vector(mode="character", length=ResRow)  
### Neue binäre hier dazufügen ###

Resistenzen["HSC.group"] <- vector(mode="character", length=ResRow)    
for( j in 0:5 ){          # HSC als 6 dummy-Variablen für Korrelation&Regression
  Resistenzen[paste("HSC",j,sep="")]  <- vector(mode="character", length=ResRow)
}
### Neue nominale hier dazufügen ###

Resistenzen["MY" ] <- vector(mode="character", length=ResRow)               
Resistenzen["SCC"] <- vector(mode="character", length=ResRow)              
Resistenzen["CBC"] <- vector(mode="character", length=ResRow)        
Resistenzen["DIA"] <- vector(mode="character", length=ResRow)              
### Neue numerische hier dazufügen ###

for (i in 1:ResRow ) {                  # Schleife über alle Einträge 
  Farm_ID <- Resistenzen[i,"Farm.ID"] 
  
  Resistenzen[i,"WM.group" ] <- codes[codes["Farm.ID"] == Farm_ID,"WM.group"                    ]  
  Resistenzen[i,"OLS.group"] <- codes[codes["Farm.ID"] == Farm_ID,"Q9.other_livestock"          ]             
  Resistenzen[i,"IAC.group"] <- codes[codes["Farm.ID"] == Farm_ID,"Q12.illanimals_in_calvingbox"]  
  ### Neue binäre hier dazufügen ###
    
  Resistenzen[i,"HSC.group"] <- codes[codes["Farm.ID"] == Farm_ID,"Q20.husbandry_system_calves" ]  
  for( j in 0:5 ){              # HSC umkodieren als 6 dummy-Variablen für Korrelation&Regression
    Resistenzen[i,paste("HSC",j,sep="")]      <- if(Resistenzen[i,"HSC.group"] == j) 1  else 0
  }
  ### Neue nominale hier dazufügen ###

  Resistenzen[i,"MY"       ] <- codes[codes["Farm.ID"] == Farm_ID,"Q6.meanMY.cow"               ]              
  Resistenzen[i,"SCC"      ] <- codes[codes["Farm.ID"] == Farm_ID,"Q7.mean.SCC.11mo"            ]   
  Resistenzen[i,"CBC"      ] <- codes[codes["Farm.ID"] == Farm_ID,"Q13a.calvingbox_clean"       ]      
  Resistenzen[i,"DIA"      ] <- codes[codes["Farm.ID"] == Farm_ID,"Q17.IN_diarrhea.30d" ]       
  ### Neue numerische hier dazufügen ###
}

if(debug){View(Resistenzen)}                           # 236 Zeilen (ohne Farm 30)
write.csv(Resistenzen      ,"ResistenzenU.csv"      )  # U=ungeschichtet (ein Spaltentyp wird unten geändert)
```

# Data Frames für die 2 MY-Schichten, als 2 CSV rausschreiben

```{r}
Resistenzen$MY <- as.numeric(Resistenzen$MY)
if(debug){View(Resistenzen)}
```


```{r}
ResistenzenLE8000 <- Resistenzen[Resistenzen["MY"] <= 8000,]  # Less than or Equal to 8000
ResistenzenGT8000 <- Resistenzen[Resistenzen["MY"]  > 8000,]  # Greater Than 8000

if(debug){View(ResistenzenLE8000)}     # 116 Zeilen
if(debug){View(ResistenzenGT8000)}     # 120 Zeilen
```

```{r}
write.csv(ResistenzenLE8000,"ResistenzenLE8000.csv")
write.csv(ResistenzenGT8000,"ResistenzenGT8000.csv")
```
