---
title: "Kausalanalyse Resistenz"
author: ''
date: "15.03.2022"
output:
  pdf_document:
    keep_tex: yes
  word_document: default
geometry: margin=0.5cm
---

# Bibliotheken laden, Hilfsfunktion

```{r, warning=F, error=F, message=F}
library(stringr)    # String-verarbeitung
library(ggplot2)    # moderne plots
#library(gridExtra)

debug <- T  # debug printout
debug <- F  # kein debug printout
Log <- function(string) {
  if(debug){print(string)}  
}
```

# Resistenzen.Rmd erzeugte Resistenzen.csv, dieses einlesen
Und evtl. ansehen

```{r}
Resistenzen <- read.csv("Resistenzen.csv")

# csv raussschreiben u. wieder einlesen fügt vorne Index-Spalte an; diese entfernen :
Resistenzen[,1] <- NULL                      

View(Resistenzen)
```

## Verteilungen

```{r}
# Hilfs-Dataframes, implizit sollte genügen!

ResistenzenWM1  <- Resistenzen[Resistenzen["WM.group"]  == "1",]  #    waste milk Group
ResistenzenWM2  <- Resistenzen[Resistenzen["WM.group" ] == "2",]  # no waste milk Group
#View(ResistenzenWM2)

ResistenzenOLS0 <- Resistenzen[Resistenzen["OLS.group"] == "0",]  #    other livestock Group
ResistenzenOLS1 <- Resistenzen[Resistenzen["OLS.group"] == "1",]  # no other livestock  Group
#View(ResistenzenOLS0);View(ResistenzenOLS1)

ResistenzenIAC0 <- Resistenzen[Resistenzen["IAC.group"] == "0",]  #    ill animals in calving box Group
ResistenzenIAC1 <- Resistenzen[Resistenzen["IAC.group"] == "1",]  # no ill animals in calving box Group
#View(ResistenzenIAC0);View(ResistenzenIAC1)

ResistenzenHSC0 <- Resistenzen[Resistenzen["HSC.group"] == "0",]  # stable w\o  outlet
ResistenzenHSC1 <- Resistenzen[Resistenzen["HSC.group"] == "1",]  # stable with outlet
ResistenzenHSC2 <- Resistenzen[Resistenzen["HSC.group"] == "2",]  # outdoors
ResistenzenHSC3 <- Resistenzen[Resistenzen["HSC.group"] == "3",]  # 0+1
ResistenzenHSC4 <- Resistenzen[Resistenzen["HSC.group"] == "4",]  # 1+2
ResistenzenHSC5 <- Resistenzen[Resistenzen["HSC.group"] == "5",]  # 0+2
#View(ResistenzenHSC0);View(ResistenzenHSC1);View(ResistenzenHSC2);View(ResistenzenHSC3);View(ResistenzenHSC4);View(ResistenzenHSC5)
```

Graphiken und Deskriptive Analyse: Für diesen Fall analysieren wir die (meist links und/oder rechts abgeschnittenen) Verteilungen

```{r, warning=F, error=F, message=F}
graphisch <- function(groups,antib, anfang,ende, schrittBin,schrittLab) {    

  if (ende < 0) {            # kleiner Trick um zusätzliches Funktionsargument zu vermeiden
    Ende=F
    ende = -ende
  } else{
    Ende=T
  }
  Log(paste("Ende, ende =",Ende,ende))
  
  if(groups == "WM.group" ){
    listdfs <- list(Resistenzen    , ResistenzenWM1 , ResistenzenWM2 )  #  implizit sollte genügen! (Vektor klappt hier nicht)
    Titel   <- c(   "WM or not", "WM           ", "no WM     ")
  }
   if(groups == "OLS.group" ){
    listdfs <- list(Resistenzen    , ResistenzenOLS1 , ResistenzenOLS0 )  
    Titel   <- c(   "OLS or not", "OLS           ", "no OLS      ")
  }
   if(groups == "IAC.group" ){
    listdfs <- list(Resistenzen    , ResistenzenIAC1 , ResistenzenIAC0 ) 
    Titel   <- c(   "IAC or not", "IAC           ", "no IAC      ")
  }
  if(groups == "HSC.group"){
    listdfs <- list(Resistenzen    , ResistenzenHSC0, ResistenzenHSC1, 
                    ResistenzenHSC2, ResistenzenHSC3, ResistenzenHSC4, ResistenzenHSC5)  
    Titel   <- c(   "arbitrary HSC          ", 
                    "0: stable w\\o  outlet", "1: stable with outlet", "2: outdoors          ","0+1                  ","1+2                  ","0+2                  ")
  }
  
  for (i in 2:length(Titel)){     # nicht 1. plot "XY oder nicht"  deskriptive Statistik - geht sicher o. eigene DFs!!? 
    DF <- listdfs[[i]]            # listdfs kürzer: nur hier explizit?
    
    numstrings <- str_replace(DF[[antib]], paste0("<=",anfang),  as.character(anfang))  
    # z.B. "1" als numerischer Platzhalter für "<=1" 
    numstrings <- str_replace(numstrings          , paste0(">",ende)   , as.character(ende)) #+1))   
    # z.B. "33" als numerischer Platzhalter für ">32"
    numbers <- as.numeric(numstrings )      # jetzt alles als Zahlen                                                       

    Log("numbers =");Log(numbers)
    # Median könnte im "<=" Bereich liegen oder im ">=", entsprechend reagieren:
    median <- median(numbers, na.rm=T)  # (na.rm=T fürs Lesen aus file, vorher war das "NA")
    rel <- "="                          # Relations-Symbol
    Log(paste( "median, anfang =",median, anfang ))
    if(median == anfang){
      rel <- "<=" 
    } 
    if(Ende && median == ende){
      rel <- ">"
    } 

    print(paste(antib,"- Resistance,", Titel[i], ":"))
    print(paste("  Median            ", rel, median))
    
    if(Ende && (max(numbers, na.rm=T) > ende)){  # gibt overflow bin, ist nicht leer: Verteilung nicht nach oben beschränkt
                                                            
      # kleinste Werte kleinstmöglich und grösste Werte kleinstmöglich ergibt Mindestwert des Mittelwertes
      mean <- mean(replace(numbers, numbers==anfang, 0), na.rm=T)    
                                
      print(paste("  Mean           >= ", mean  ))
      print("")
    } else {                      # Verteilung nach oben beschränkt
      if (anfang %in% numbers) {  # Verteilung nach oben beschränkt, nicht nach unten 
                                  #  (underflow bin gibt's FAST immer)
        mean1 <- mean(numbers, na.rm=T)    # kleinste Werte grösstmöglich gibt Höchstwert des Mittelwertes
      
        numbers0 <- replace(numbers, numbers==anfang, 0)    # kleinste Werte kleinstmöglich 
        mean0 <- mean(numbers0, na.rm=T)                             #   ergibt Mindestwert des Mittelwertes
        print(paste("  Mean   in ", sprintf("%.3f",mean0), "...", sprintf("%.3f",mean1)  ))
        print("")
      } else {                    # Verteilung nach oben und unten beschränkt : einfachster Fall
        print(paste("  Mean   = ", sprintf("%.3f",mean(numbers, na.rm=T)) ) )
        print("")
      }
    }
  }
  
  DF2 <- Resistenzen 

  numstrings <- str_replace(DF2[[antib]], paste0("<=",anfang),  as.character(anfang))   # \\ OBEN SCHON: factor out !! oder lieber TeilDFs implizit ??
  # z.B. "1" als numerischer Platzhalter für "<=1" 
  numstrings <- str_replace(numstrings          , paste0(">",ende)   , as.character(ende)) #+1))   
  # z.B. "33" als numerischer Platzhalter für ">32"
  numbers <- as.numeric(numstrings )      # jetzt alles als Zahlen                                                       
  Log(3)

  DF2$numbers <- numbers
  Log("i, numbers=");Log(i);Log(numbers)

  # https://stackoverflow.com/questions/23944355/r-hist-right-left-clump-binning war hier eine Inspiration,
  # fieseln für die tick labels weil R sonst aus Platzproblemen das wichtige letzte tick label unterdrückt:
  if(Ende) {
    seqAt  <- seq(schrittBin         ,ende+schrittBin,by=schrittLab)  # kleineres ende+... klappt nicht
    seqAt[length(seqAt)]  <- seqAt[length(seqAt)]-schrittBin          # also zurückkorrigieren
    #seqAt  <- seq(schrittBin         ,ende+0.001,by=schrittLab) 
  } else {
    seqAt  <- seq(schrittBin,ende           ,by=schrittLab)  # 1 Bin weniger
  }
  Log("seqAt:"); Log(seqAt)
  seqLab <- seq(schrittBin+schrittLab,ende           ,by=schrittLab)  
  seqLab <- seq(schrittBin           ,ende+schrittBin,by=schrittLab)  
     
  Log("seqLab:");Log(seqLab)
    
  seqLab_cutR <- seqLab[1:length(seqLab)-1]           
  Log("seqLab_cutR:");Log(seqLab_cutR)
    
  seqLab_cutLR <- seqLab_cutR[2:length(seqLab_cutR)]  # ... [2:...] klappt nicht
  Log("seqLab_cutLR:");Log(seqLab_cutLR)
    
  Labels <- c(paste0("<=",anfang),seqLab_cutLR)
  Log("Labels, 1:");Log(Labels)
    
  if(Ende) { Labels <- c(Labels,paste0(">",ende)) }
  Log("Labels, 2:");Log(Labels)

  #Ylab <- paste("Frequenz",antib,Titel[i])
  Ylab <- "Frequency"
  Xlab <- "Dose"

  Log("breaks="); Log(seqAt)
  Log("labels ="); Log(Labels)
    
  plot <- ggplot(DF2, aes(x=numbers)) + 
    scale_x_continuous(trans = "log10", breaks=seqAt, labels=Labels, limits=c(anfang*.8,ende*1.2)) +  
    # limits=anfang...ende aber bisschen mehr um dort zu plotten 
    # -0.01 o. *0.9; +1 o. *1.1 genügt nicht
    geom_histogram()                           + 
    theme(axis.text.x = element_text(size=12)) +
    theme(axis.text.y = element_text(size=12)) +
    xlab(Xlab) + ylab(Ylab)                    +
    
    #facet_grid(reformulate(".",groups))    +     # vertical stack  : reformulate gibt Formel (IAC.group ~ .)  etc.
    facet_grid(reformulate(groups,"."))    +      # horizontal stack: reformulate gibt Formel (. ~ IAC.group)  etc.
    
    ggtitle(paste(antib,"for different",groups))
  print(plot)
}
```

---
# Nur Test/s:
#
#```{r, warning=F, error=F, message=F, out.width = "550px", out.heigth = "1000px"}
#  #options(digits=2)  seems overwritten
#  graphisch("IAC.group", "CIP", 0.015,   8   ,   0.015,   4     ) 
#``` 
---
## Ill Animals in Calving Box - Gruppen

Mit "IAC" abgekürzt.

```{r, warning=F, error=F, message=F}
  graphisch("IAC.group", "AMP", 1,32, 1,8)  
``` 
```{r, warning=F, error=F, message=F}
  graphisch("IAC.group", "MERO", 0.03,-0.06,   0.015,0.015 )
```
```{r, warning=F, error=F, message=F}
  graphisch("IAC.group", "CIP" , 0.015,   8   ,   0.015,   4     ) 
```
```{r, warning=F, error=F, message=F}
   graphisch("IAC.group","AZI" , 2,64,   1,10)
```
```{r, warning=F, error=F, message=F}
   graphisch("IAC.group", "GEN" , 0.5  ,  16   ,   0.5  ,   4    )
```
```{r, warning=F, error=F, message=F}
   graphisch("IAC.group", "TGC" , 0.25 ,  -0.5 ,   0.25 ,   0.25 )  
```
```{r, warning=F, error=F, message=F}
   graphisch("IAC.group", "TAZ" , 0.25,-1,   0.25,0.25 )  
```
```{r, warning=F, error=F, message=F}
  graphisch("IAC.group", "FOT" , 0.25,4   ,   0.25,1     )  
```
```{r, warning=F, error=F, message=F}
   graphisch("IAC.group", "CHL" , 8    ,  64   ,   8,16   ) 
```
```{r, warning=F, error=F, message=F}
   graphisch("IAC.group", "NAL" , 4,64,   4,16    ) 
```
```{r, warning=F, error=F, message=F}
   graphisch("IAC.group", "TET" , 2,32,   2,8    ) 
```
```{r, warning=F, error=F, message=F}
   graphisch("IAC.group", "TMP" , 0.25 ,  16   ,   0.25,8    ) 
```
```{r, warning=F, error=F, message=F}
   graphisch("IAC.group", "SMX" , 8    , 512   ,   8,256    ) 

   #stop the script - by error 
```
Die Mittelwerte der Resistenz sind für 5 Antibiotika vergleichbar (AMP, MERO, TGC, TAZ, CHL), für GEN tendenziell grösser im Fall *Ill Animals in Calving box*, für 3 Antibiotika tendenziell kleiner in diesem Fall (ZIP, AZI, NAL), für  TET definitv grösser in diesem Fall und für 3 Antibiotika definitiv kleiner in diesem Fall (FOT, TMP, SMX). Diese Relationen sind im wesentlichen gleich gerichtet wie in WM - keine WM.

Der Vergleich des Medians der 2 Gruppen zeigt Unterschiede nur für TET und SMX, in der gleichen Richtung wie der Mittelwert. Deshalb diskutiere ich den Median nicht weiter.


## Other Live Stock - Gruppen

Mit "OLS" abgekürzt.

```{r, warning=F, error=F, message=F}
  graphisch("OLS.group", "AMP", 1,32, 1,8)
``` 
```{r, warning=F, error=F, message=F}
  graphisch("OLS.group", "MERO", 0.03 ,  -0.06,   0.015,   0.015 )
```
```{r, warning=F, error=F, message=F}
  graphisch("OLS.group", "CIP" , 0.015,   8   ,   0.015,   4     ) 
```
```{r, warning=F, error=F, message=F}
  graphisch("OLS.group","AZI", 2,64, 1,10    )
```
```{r, warning=F, error=F, message=F}
  graphisch("OLS.group", "GEN" , 0.5  ,  16   ,   0.5  ,   4    )
```
```{r, warning=F, error=F, message=F}
  graphisch("OLS.group", "TGC" , 0.25 ,  -0.5 ,   0.25 ,   0.25 )  
```
```{r, warning=F, error=F, message=F}
  graphisch("OLS.group", "TAZ" , 0.25,-1   ,   0.25,0.25 )  
```
```{r, warning=F, error=F, message=F}
  graphisch("OLS.group", "FOT" , 0.25 ,   4   ,   0.25 ,   1     )  
```
```{r, warning=F, error=F, message=F}
  graphisch("OLS.group", "CHL" , 8    ,  64   ,   8,16    ) 
```
```{r, warning=F, error=F, message=F}
  graphisch("OLS.group", "NAL" , 4    ,  64   ,   4,16    ) 
```
```{r, warning=F, error=F, message=F}
  graphisch("OLS.group", "TET" , 2    ,  32   ,   2,8    ) 
```
```{r, warning=F, error=F, message=F}
  graphisch("OLS.group", "TMP" , 0.25 ,  16   ,   0.25,8    ) 
```
```{r, warning=F, error=F, message=F}
  graphisch("OLS.group", "SMX" , 8    , 512   ,   8,256   ) 

  #stop the script
```
Die Mittelwerte der Resistenz sind für MERO, GEN und TAZ vergleichbar, für 5 Antibiotika tendenziell grösser im Fall *Other Livestock* (CIP, FOT, CHL, NAL, SMX), für TGC tendenziell kleiner in diesem Fall und für 4 Antibiotika definitiv kleiner in diesem Fall (AMP, AZI, TET, TMP). Diese Relationen sind im wesentlichen entgegengesetzt zu WM - keine WM!

# Waste Milk - Gruppen

```{r, warning=F, error=F, message=F}
  graphisch("WM.group", "AMP", 1,32, 1,8)
``` 

Der Mittelwert ist höher ohne WM.

```{r, warning=F, error=F, message=F}
  graphisch("WM.group", "MERO", .03,-0.06, .015,.015)
``` 

Der Mittelwert ist vergleichbar ohne WM (tatsächlich tendenziell minimal höher - das ist leicht zu kontrollieren: MERO ist immer <=3 - ausser einmal 0.06 für Betrieb 4 und der ist WM group 2).

```{r, warning=F, error=F, message=F}
  graphisch("WM.group", "CIP", 0.015,8, .015,4) 
``` 

Der Mittelwert ist tendenziell höher ohne WM.

```{r, warning=F, error=F, message=F}
  graphisch("WM.group", "AZI", 2,64, 1,10)
``` 

Der Mittelwert ist höher ohne WM.

```{r, warning=F, error=F, message=F}
  graphisch("WM.group", "GEN", 0.5,16, 0.5,4)
``` 

Der Mittelwert ist vergleichbar ohne WM.

```{r, warning=F, error=F, message=F}
  graphisch("WM.group", "TGC", 0.25,-0.5, 0.25,0.25)  
``` 

Der Mittelwert ist vergleichbar ohne WM.

```{r, warning=F, error=F, message=F}
  graphisch("WM.group", "TAZ", 0.25, -1, .25,.25)  
``` 

Der Mittelwert ist vergleichbar ohne WM. Genauer: tendenziell höher - das kann man auch noch per Hand kontrollieren: TAZ ist immer <= 0.25 ausser für:

- Waste Milk: 0.5 für Betriebe 11 und 15
- Keine Waste Milk: 0.5 für Betriebe 12, 59 und 3*1 für Betrieb 52 

(Betrieb 30 wurde ganz am Anfang schon gelöscht)

Die Werte 0.5 balanzieren sich also aus für Waste Milk oder nicht, und der Unterschied kommt von den 3 Werten 1: Ohne WM ist resistenter. 

```{r, warning=F, error=F, message=F}
  graphisch("WM.group", "FOT", 0.25,  4, .25, 1)  
``` 

Der Mittelwert ist tendenziell höher ohne WM.

```{r, warning=F, error=F, message=F}
  graphisch("WM.group", "CHL", 8,64, 8,16) 
``` 

Der Mittelwert ist tendenziell höher ohne WM.

```{r, warning=F, error=F, message=F}
  graphisch("WM.group", "NAL", 4,64, 4,16) 
``` 

Der Mittelwert ist tendenziell höher ohne WM.

```{r, warning=F, error=F, message=F}
  graphisch("WM.group", "TET", 2,32, 2,8) 
``` 

Der Mittelwert ist tendenziell höher ohne WM.

```{r, warning=F, error=F, message=F}
  graphisch("WM.group", "TMP", 0.25,16, .25,8) 
``` 

Der Mittelwert ist höher ohne WM.

```{r, warning=F, error=F, message=F}
  graphisch("WM.group", "SMX", 8,512, 8,256) 
```

Der Mittelwert ist vergleichbar ohne WM.

Die Mittelwerte der Resistenz sind für 5 Antibiotika vergleichbar (MERO, GEN, TGC, TAZ, SMX), für 3 Antibiotika tendenziell grösser im Fall *WM* (CIP, FOT, NAL) und für 5 Antibiotika definitiv grösser in diesem Fall (AMP, AZI, HCL, TET, TMP).

# Husbandry System Calves - Gruppen

Mit "HSC" abgekürzt.

```{r, warning=F, error=F, message=F}
  graphisch("HSC.group", "AMP", 1,32, 1,8)
```

```{r, warning=F, error=F, message=F}
  graphisch("HSC.group", "MERO", 0.03 ,  -0.06,   0.015,0.015)
```
```{r, warning=F, error=F, message=F}
  graphisch("HSC.group", "CIP" , 0.015,   8   ,   0.015,   4    ) 
```
```{r, warning=F, error=F, message=F}
   graphisch("HSC.group", "AZI" , 2    ,  64   ,   1    ,   10    )
```
```{r, warning=F, error=F, message=F}
   graphisch("HSC.group", "GEN" , 0.5  ,  16   ,   0.5  ,   4    )
```
```{r, warning=F, error=F, message=F}
   graphisch("HSC.group", "TGC" , 0.25 ,  -0.5 ,   0.25 ,   0.25 )  
```
```{r, warning=F, error=F, message=F}
   graphisch("HSC.group", "TAZ" , 0.25 ,  -1   ,   0.25 ,   0.25 )  
```
```{r, warning=F, error=F, message=F}
  graphisch("HSC.group", "FOT" , 0.25 ,   4   ,   0.25 ,   1    )  
```
```{r, warning=F, error=F, message=F}
   graphisch("HSC.group", "CHL" , 8    ,  64   ,   8,16   ) 
```
```{r, warning=F, error=F, message=F}
   graphisch("HSC.group", "NAL" , 4    ,  64   ,   4,16   ) 
```
```{r, warning=F, error=F, message=F}
   graphisch("HSC.group", "TET" , 2    ,  32   ,   2,8    ) 
```
```{r, warning=F, error=F, message=F}
   graphisch("HSC.group", "TMP" , 0.25 ,  16   ,   0.25,8    ) 
```
```{r, warning=F, error=F, message=F}
  graphisch("HSC.group", "SMX" , 8    , 512   ,   8,256    ) 
```

Es ist kein sehr ausgeprägtes Muster für grösste/kleinste Resistenzen zu erkennen. Tendenziell ergeben 1 und 1+2 die grössten Resistenzen, 2 und vor allem 0+1 die kleinsten.

# Vollständigkeit

Jetzt sind alle Verteilungen geplotted und deskriptiv analysiert, ausser:

- AMI: alle Proben sensitiv <=4 
- COL: alle Proben sensitiv <=1

# Weitere Schritte

## Technischer Natur

* noch minimale Verbesserungen Verteilungsplots?
  
## Fundamentaler Natur

Kausalitäten studieren mittels Regressionen :

* Kausalitätsgraph
* Lineare Regressionen?
* multivariable logistische Regression ... mixed effects?

\newpage

* vs Assoziation:
  - Vorlesung Christian: "Kausalität nur wenn immer der Fall"-!?
  - Buch Scutari: ??

